# 在哪里可以看到新修订的公司法

提问人：yjhly2011 时间：2022-03-29 10:42:18
各位好，没查到有新公司法的链接政府部门网站，最新的公司法是根据 2018 年 10 月 26 日第十三届全国人民代表大会常务委员会第六次会议《关于修改〈中华人民共和国公司法〉的决定》第四次修正）后的公司法吗，最后一条是第二百一十八条。
谢谢！

回答人：chenyiwei
目前已发布生效的公司法的最新版本是 2018 年 10 月 26 日第十三届全国人民代表大会常务委员会第六次会议决定修正的版本，最后的修订内容是针对第一百四十二条中的股份回购规定。